fr: Caractéristiques des lampes jouets robotisées: DEL à changement de couleur; Lumières LED; Yeux/visage lumineux; Sans lumières; Lumière projetée; Autre
de: Lichtfunktionen von Roboterspielzeug: Farbwechselnde LEDs; LED-Lichter; Leuchtende Augen/Gesicht; Keine Lichter; Projiziertes Licht; Sonstige
ro-RO: Caracteristici de iluminare ale jucăriei robotice: LED-uri cu schimbare de culoare; Lumini LED; Ochi/Față iluminate; Fără lumini; Lumină proiectată; Altele
pt-PT: Características das luzes do brinquedo robótico: LED que mudam de cor; Luzes LED; Olhos/rosto iluminados; Sem luzes; Luz projetada; Outro
vi: Tính năng đèn của đồ chơi robot: Đèn LED đổi màu; Đèn LED; Phát sáng mắt/mặt; Không có đèn; Đèn chiếu; Khác
it: Caratteristiche delle luci del giocattolo robotico: LED cangianti; Luci a LED; Occhi/viso luminosi; Senza luci; Luce proiettata; Altro
pl: Funkcje oświetlenia zabawkowego robota: Zmieniające kolor diody LED; Oświetlenie LED; Świecące oczy / twarz; Brak świateł; Projektowane światło; Inne
sl-SI: Sorta riža: LED-lučke, ki spreminjajo barvo; LED-lučke; Svetleče oči / obraz; Brez luči; Projicirana svetloba; Drugo
fi: Robottilelun valo-ominaisuudet: Väriä vaihtavat LED-valot; LED-valot; Valaistut silmät/kasvot; Ei valoja; Heijastettu valo; Muu
zh-CN: 机器人玩具灯光功能: 变色 LED 灯; LED 灯; 发光眼睛/面部; 无灯光; 投影灯; 其他
th: คุณสมบัติไฟของของเล่นหุ่นยนต์: ไฟ LED เปลี่ยนสีได้; ไฟ LED; ตา/ใบหน้ามีไฟ; ไม่มีไฟ; แสงฉายภาพ; อื่นๆ
lt-LT: Robotinio žaislo apšvietimo savybės: Spalvas keičiantys LED; LED šviesos; Šviečiančios akys / veidas; Be šviesų; Projektuojama šviesa; Kita
nb: Lysfunksjoner for robotleke: Fargeskiftende LED-lys; LED-lys; Lysende øyne/ansikt; Ingen lys; Projisert lys; Annet
bg-BG: Светлинни функции на роботизирана играчка: Променящи цвета си LED светлини; LED светлини; Светещи очи/лице; Без светлини; Прожектирана светлина; Други
ja: ロボットトイライト機能: 色が変わる LED; LED ライト; 目 / 顔のライトアップ; ライトなし; プロジェクターライト; その他
sk-SK: Vlastnosti osvetlenia robotickej hračky: LED diódy meniace farbu; LED svetlá; Svietiace oči/tvár; Bez svetiel; Premietané svetlo; Iné
hu: Robotjáték fényfunkciói: Színváltós LED-ek; LED-világítás; Világító szemek/arc; Nincs világítás; Kivetített fény; Egyéb
sv: Ljusfunktioner för robotleksak: Färgändrande LED-lampor; LED-lampor; Lysande ögon/ansikte; Inga lampor; Projicerat ljus; Övrigt
en: Robotic toy light features: Color-changing LEDs; LED lights; Light-up eyes/face; No lights; Projected light; Other
ru: Функции подсветки робота-игрушки: Светодиоды, меняющие цвет; Светодиодная подсветка; Светящиеся глаза/лицо; Без подсветки; Проецируемый свет; Другое
nl: Lichtfuncties van robotisch speelgoed: Kleurveranderende leds; Ledlampjes; Oplichtende ogen/gezicht; Geen lampjes; Geprojecteerd licht; Overige
cs: Světelné funkce robotické hračky: LED diody měnící barvu; LED světla; Svítící oči/obličej; Bez světel; Promítané světlo; Jiné
pt-BR: Brinquedo robótico, recursos de iluminação: LEDs que mudam de cor; Luzes de LED; Olhos/rosto iluminados; Sem luzes; Luz projetada; Outro
hr-HR: Značajke svjetla robotske igračke: LED svjetla koja mijenjaju boju; LED svjetla; Svjetleće oči/lice; Bez svjetala; Projicirano svjetlo; Ostalo
es: Características de las luces del juguete robótico: Luces LED que cambian de color; Luces LED; Ojos/cara que se iluminan; Sin luces; Luz proyectada; Otro
ko: 로봇 장난감 조명 기능: 색상 변경 LED; LED 조명; 눈/얼굴 조명; 조명 없음; 프로젝터 조명; 기타
zh-TW: 機器人玩具燈光功能: 變色 LED; LED 燈; 發光眼睛/臉部; 無燈光; 投影燈光; 其他
da: Lysfunktioner i robotlegetøj: Farveskiftende LED-lys; LED-lys; Lysende øjne/ansigt; Intet lys; Projiceret lys; Andet
el: Φωτεινές λειτουργίες ρομποτικού παιχνιδιού: LED που αλλάζουν χρώμα; Φώτα LED; Φωτιζόμενα μάτια/πρόσωπο; Χωρίς φώτα; Προβαλλόμενο φως; Άλλο
tr: Robot oyuncak ışık özellikleri: Renk değiştiren LED'ler; LED ışıklar; Işıklı gözler/yüz; Işık yok; Yansıtılan ışık; Diğer